最  高  行  政  法  院  裁  定
                                     100年度裁字第1771號
上  訴  人  徐子婷
兼 上一 人
法定代理人  劉香芬
被 上訴 人  宜蘭縣立慈心華德福教育實驗國民中小學
代  表  人  郭朝清
上列當事人間有關教育事務事件，上訴人對於中華民國100年4月
7日臺北高等行政法院99年度訴字第1990號判決，提起上訴，本
院裁定如下：
    主  文
上訴駁回。
上訴審訴訟費用由上訴人負擔。
    理  由
一、按對於高等行政法院判決之上訴，非以其違背法令為理由，
    不得為之，行政訴訟法第242條定有明文。依同法第243條第
    1項規定，判決不適用法規或適用不當者，為違背法令；而
    判決有同條第2項所列各款情形之一者，為當然違背法令。
    是當事人對於高等行政法院判決上訴，如依行政訴訟法第24
    3條第1項規定，以高等行政法院判決有不適用法規或適用不
    當為理由時，其上訴狀或理由書應有具體之指摘，並揭示該
    法規之條項或其內容；若係成文法以外之法則，應揭示該法
    則之旨趣，倘為司法院解釋或本院之判例，則應揭示該判解
    之字號或其內容。如以行政訴訟法第243條第2項所列各款情
    形為理由時，其上訴狀或理由書，應揭示合於該條項各款之
    事實。上訴狀或理由書如未依此項方法表明者，即難認為已
    對高等行政法院判決之違背法令有具體之指摘，其上訴自難
    認為合法。
二、本件上訴人對於臺北高等行政法院判決上訴，主張：上訴人
    徐子婷於民國95年就讀被上訴人小學一年級時，因罹患分離
    焦慮症，經醫生建議由母親陪讀、及以孩子到校就讀為原則
    ，暨而安排心理治療，且由家長及校方於96年1月23日心理
    衛生諮商會議後達成「家長漸進式陪學童回慈小上課，若寒
    假前依舊未到校辦理轉學」協議，詎料，被上訴人竟於上訴
    人徐子婷情緒漸穩時，拒絕上訴人劉香芬繼續將陪讀延伸至
    主課程，上訴人劉香芬不得已乃將上訴人徐子婷轉學至新北
    市之小學就讀，然因上訴人徐子婷轉學後面對課程無法銜接
    之壓力，致病情加重。顯見，若被上訴人96年不為拒絕上訴
    人劉香芬陪讀之行政處分，上訴人徐子婷即無須轉學，並得
    繼續在本來之班級就讀，亦不用再依照被上訴人針對該校招
    生訂定「學生入學、學習成就評量、學生事務及輔導辦法」
    ，依轉學報名之先後順序及安排試讀藉以評估學習、適應能
    力，故兩者間實有因果關係。然原審法院僅從形式上認定上
    訴人於99年4月申請轉入被上訴人學校就讀，不符合上開辦
    法之規定，顯具有判決不備理由之違誤。另上訴人劉香芬請
    求撤銷被上訴人96年間拒絕上訴人劉香芬之行政處分，業經
    合法訴願程序，原審竟認上訴人劉香芬請求撤銷被上訴人拒
    絕陪讀之行政處分，不在訴願決定範圍及未經合法訴願程序
    ，原判決亦有違背法令之處等語。上訴人上開主張雖以該判
    決違背法令為由，惟核其上訴理由，係就原審取捨證據、認
    定事實之職權行使，指摘其為違法不當，並就原審已論斷者
    ，泛言未論斷或理由不備，而非具體說明其有何不適用法規
    或適用法規不當之情形，並揭示該法規之條項或其內容，及
    合於行政訴訟法第243條第2項所列各款之事實，難認對該判
    決之如何違背法令已有具體之指摘。依首開規定及說明，應
    認其上訴為不合法。
三、據上論結，本件上訴為不合法。依行政訴訟法第249條第1項
    前段、第104條、民事訴訟法第95條、第85條、第78條，裁
    定如主文。
中    華    民    國    100   年    7     月    21    日
                    最高行政法院第四庭
                        審判長法官  吳  明  鴻
                              法官  林  茂  權
                              法官  侯  東  昇
                              法官  黃  秋  鴻
                              法官  陳  國  成

以  上  正  本  證  明  與  原  本  無  異
中    華    民    國    100   年    7     月    22    日
                              書記官  彭  秀  玲